臺灣高等法院臺中分院民事裁定　　　　　 96年度抗字第480號
　　抗　告　人　臺灣銀行股份有限公司
　　法定代理人　丙○○
　　訴訟代理人　蔡進源
　　相　對　人　甲○○
上列當事人間因清償債務拍賣抵押物強制執行事件，抗告人對於
中華民國96年7月30日臺灣臺中地方法院96年度執字16832號所為
撤銷拍賣程序之裁定提起抗告，本院裁定如下：
    主  文
原裁定廢棄，發回臺灣臺中地方法院。
    理  由
一、本件抗告意旨略以：本件強制執行事件於96年6月8日不動產
    拍賣公告註明「拍定後點交」。然因公告後，第三人敦基營
    造有限公司對拍賣之不動產主張有承租權，提出異議，請求
    變更拍賣公告為「拍定後不點交」，但經原法院裁定駁回，
    該第三人對原裁定提出抗告中。原法院既於96年07月11日公
    告更正拍賣條件為「如該裁定於點交前廢棄確定，始不點交
    」，故於此條件之變更確定，有不點交之情況下，拍定人之
    權益始受影響。按強制執行法第82條規定其立法要旨，係為
    讓有意應買之人廣為週知，避免高價低售致影響債務人權益
    之情事發生，本件第一次公告為96年6月8日，已逾14日。拍
    定人既已參與投標又為得標人，依據「禁反言」之精神，除
    不點交之情事發生，實無理由於得標後，請求裁定廢棄拍賣
    程序。原法院所為撤銷拍賣程序（即撤銷本件拍定）之裁定
    定不當，爰依民事訴訟法第482 條規定，對該裁定提起抗告
    ，請求將原裁定予以廢棄等語。
二、本件債權人即抗告人臺灣銀行股份有限公司與債務人乙○○
    等人間拍賣抵押物強制執行事件，原法院於民國96年6月8日
    就債務人所有不動產拍賣公告註明：「本件建物查封時為債
    務人自住，於拍定後點交」。嗣因公告後，第三人敦基營造
    有限公司對拍賣之不動產主張有承租權，提出異議，請求變
    更拍賣公告為「拍定後不點交」，但其異議業經原法院裁定
    駁回，該第三人提出抗告，復經本院於96年08月10日以96年
    度抗字第385 號裁定駁回其抗告。是以原法院雖因該第三人
    異議，於96年07月11日更正拍賣條件為「如該裁定於點交前
    廢棄確定，始不點交」，此條件之變更，固攸關拍賣物於拍
    定後得否點交，對拍定人權益有影響。然必須上開條件之變
    更，在確定不點交之情況下，拍定人之權益始確定受影響。
三、按關於更正拍賣底價後為公告，應否遵循強制執行法第82條
    14日期限之規定？依強制執行法第82條規定：「拍賣期日距
    公告之日，不得少於14日」。其立法目的係顧及當事人利益
    及可使多數人日悉而參加應買。此公告期間之限制，非通知
    當事人期間之限制，故法院通知拍賣相關當事人之時間距拍
    賣期日之期間超過或不足上述公告期間，仍為合法。本件相
    對人即為拍定人既參與投標而得標，上述96年07月11日更正
    拍賣條件為「如該裁定於點交前廢棄確定，始不點交」之變
    更，並不影響其投標之正確性及公平性，除不點交之情事確
    定發生，否則投標人應無於得標後，請求裁定廢棄原拍定之
    理由。是本件原法院以上述96年07月11日公告更正拍賣條件
    之日期，距96年07月18日拍賣期日，相隔不足14日為由，依
    相對人即為拍定人之請求，而裁定撤銷96年07月18日之拍賣
    程序，即撤銷拍定，顯然難謂合理正當。本件抗告為有理由
    ，應由本院將原裁定廢棄，發回原法院依法處理。
四、據上論結，本件抗告為有理由，依強制執行法第30條之1，
    民事訴訟法第492條，裁定如主文。
中　　華　　民　　國　　96　　年　　10　　月　　29　　日
          　　　　民事第五庭　　審判長法　官　林陳松
　　　　　　      　　　　　　　　　　法　官　王重吉
　　　　　　      　　　　　　　　　　法　官  古金男
以上正本係照原本作成。
再為抗告應以適用法規顯有錯誤為理由，並經本院之許可，該許
可以原裁定所涉及之法律見解具有原則上之重要性者為限。
如提起再抗告者應於裁定送達後十日內向本院提出抗告理由狀（
須按照他造人數附具繕本）並繳納抗告裁判費新臺幣壹仟元，同
時委任律師或具有律師資格之關係人為代理人。
　　　　　　　　　　　　　　　　　　　書記官　詹錫朋
中　　華　　民　　國　　96　　年　　10　　月　　30　　日
                                                      Ｃ
